【裁判字號】    99,裁,2924
【裁判日期】    991125
【裁判案由】    損害賠償
【裁判全文】
最  高  行  政  法  院  裁  定
                                      99年度裁字第2924號
聲  請  人  劉玉秀
            盧正義
            盧惠敏
            盧正忠
上列聲請人因與相對人臺中市政府間損害賠償事件，對於中華民
國99年1月21日本院99年度裁字第109號裁定，聲請再審，本院裁
定如下：
    主  文
再審之聲請駁回。
再審訴訟費用由聲請人負擔。
    理  由
一、按對於確定裁定聲請再審，應依行政訴訟法第283條準用同
    法第277條第1項第4款之規定表明再審理由，此為必須具備
    之程式。所謂表明再審理由，必須指明確定裁定有如何合於
    行政訴訟法第273條所定再審事由之具體情事，始為相當。
    倘僅泛言有再審事由而無具體情事者，仍難謂已合法表明再
    審理由，所為再審之聲請，即屬不合法。
二、本件聲請人前因損害賠償事件提起行政訴訟，經臺中高等行
    政法院以民國92年度訴字第481號判決駁回，並經本院以94
    年度判字第1216號判決廢棄。嗣臺中高等行政法院以94年度
    訴更一字第30號判決（下稱原判決）駁回，復經本院以97年
    度裁字第4624號裁定駁回，聲請人不服，聲請再審，先後經
    本院98年度裁字第2346號裁定及99年度裁字第109號裁定（
    下稱原確定裁定）予以駁回各在案。茲聲請人復對原確定裁
    定聲請再審，其聲請意旨略以：原判決未依行政訴訟法第12
    5條第1項查明系爭建物之移轉交付人，僅因系爭建物於84年
    6月22日有移轉登記情形，推論係聲請人劉玉秀移轉給其他
    聲請人，顯與事實不符，構成判決適用法規不當之違背法令
    ，而歷次裁定均未審酌此部分，僅以再審程式不符，裁定駁
    回，顯有違誤；原確定裁定忽略聲請人劉玉秀於82年3月2日
    出具土地使用同意書時，並非系爭建物之所有權人之事實；
    原判決未詳查相對人土地取得是否適法等問題，怠於行使規
    範審查權，構成行政訴訟法第273條第1項適用法規顯有錯誤
    ，亦即同法第243條第1項判決不適用法規或適用不當之違背
    法令；又本件曾經本院94年度判字第1216號判決廢棄，原判
    決應受廢棄理由亦即相對人是否有將系爭修築計畫報請上級
    機關核定之拘束，然歷次裁定均未予審酌，違反行政訴訟法
    第260條第3項規定等語。觀諸前開聲請再審意旨，無非復以
    其主觀歧異見解，爭執其對前訴訟程序確定裁判如何不服之
    理由，然對原確定裁定以其聲請不合法而駁回再審之聲請，
    究有如何合於其所指行政訴訟法第273條第1項第1款規定再
    審事由之具體情事，則未據明，依上開規定及說明，其再
    審之聲請為不合法，應予駁回。
三、依行政訴訟法第283條、第278條第1項、第104條、民事訴訟
    法第95條、第78條、第85條第1項前段，裁定如主文。
中    華    民    國    99    年    11    月    25    日
                    最高行政法院第七庭
                        審判長法官  藍  獻  林
                              法官  廖  宏  明
                              法官  張  瓊  文
                              法官  姜  素  娥
                              法官  林  文  舟

以  上  正  本  證  明  與  原  本  無  異
中    華    民    國    99    年    11    月    26    日
                              書記官  邱  彰  德

司法院資訊處製作；財團法人民間司法改革基金會備份。
